ACORDAO-COMPLETO-2585371

ACÓRDÃO DE RELAÇÃO

ACÓRDÃO DE RELAÇÃO 3249/2023 ATA 11/2023 - PRIMEIRA CÂMARA

Acórdão 3249/2023-TCU-Primeira Câmara
Trata-se de tomada de contas especial instaurada pelo Fundo Nacional de Saúde (FNS) em desfavor de Maria Lúcia Netto dos Santos, ex-prefeita municipal de Belford Roxo/RJ (gestão 2005-2008) , Fábio Volnei Denardin, ex-secretário municipal de saúde de Belford Roxo/RJ (gestão de 3/3/2007 a 30/12/2008) e Maria Célia Valladares Vasconcellos, ex-secretária municipal de saúde de Belford Roxo/RJ (a partir de 1º/1/2009) , em decorrência da impugnação parcial de despesas relativas ao Convênio 4397/2005, celebrado com o Ministério da Saúde, no valor de R$ 1.650.000,00, cujo objeto consistiu na aquisição de equipamento e material permanente, visando ao fortalecimento do Sistema Único de Saúde (SUS) .
Considerando que as irregularidades apontadas na fase interna da TCE podem ser assim sintetizadas: extravio de equipamentos (R$ 145.873,00) e sobrepreço na aquisição de equipamentos e de material hospitalar permanente (R$ 173.735,96) , no período compreendido entre 14/1/2008 e 11/4/2008;
considerando que de acordo com a Unidade de Auditoria Especializada em Tomada de Contas Especial (AudTCE) , constatou-se que Maria Célia Valladares Vasconcelos deveria ser excluída da relação processual e não chegou a ser citada, uma vez que passou a responder pela Secretaria Municipal de Saúde de Belford Roxo/RJ a partir de 1º/1/2009, e o débito a ela imputado é datado de 28/2/2008;
	considerando que apenas o responsável Fábio Volnei Denardin apresentou defesa e que, conforme apurado pela AudTCE, com anuência do Ministério Público junto ao Tribunal (MPTCU) , suas alegações poderiam ser acatadas, haja vista que os pareceres emitidos pela Divisão de Convênios do Núcleo Estadual/RJ indicaram a execução de 100% do objeto, portanto, eventual furto, perda ou extravio teria acontecido no período entre 18/2/2009 e 18/2/2011, após o término de sua gestão à frente da secretaria; e que na aquisição dos equipamentos os valores praticados estavam previstos no processo de licitação nº  08/0001246/07 e inexiste comprovação de sua participação nesse procedimento, de modo que a responsabilidade pelo sobrepreço deveria recair exclusivamente sobre a então prefeita, Sra. Maria Lúcia Netto dos Santos;
	considerando que a primeira notificação dirigida a Maria Lúcia Netto dos Santos, ou ao seu espólio, foi realizada no âmbito do Tribunal de Contas da União mediante Edital 1116/2021-TCU/Seproc, de 26/8/2021, cerca de treze anos e meio após a ocorrência dos fatos, o que indica prejuízo ao exercício do contraditório e da ampla defesa;
	considerando que a unidade instrutiva e o MPTCU, em pareceres convergentes, propuseram o arquivamento da tomada de contas especial, sem julgamento de mérito, em relação às contas de Maria Lúcia Netto dos Santos e o julgamento pela regularidade com ressalva das contas de Fábio Volnei Denardin (peças 83 e 86) ;
	os Ministros do Tribunal de Contas da União, reunidos em sessão da Primeira Câmara, ACORDAM, por unanimidade, com fundamento nos arts. 1º, inciso I; 16, inciso II; 18, 23, inciso II, da Lei nº 8.443/1992, c/c os arts. 1º, inciso I; 17, inciso I; 143, inciso I, "a"; 208, 212 e 214, II, do Regimento Interno/TCU, em:
excluir Maria Célia Valladares Vasconcellos da relação processual;
arquivar a presente tomada de contas especial, sem julgamento de mérito, em relação às contas de Maria Lúcia Netto dos Santos (falecida) ;
acolher as alegações de defesa apresentadas por Fábio Volnei Denardin e julgar regulares com ressalva suas contas, dando-lhe quitação.
1. Processo TC-Processo 041.258/2018-5 (TOMADA DE CONTAS ESPECIAL) 
	1.1. Responsáveis: Fabio Volnei Denardin (XXX.762.240-XX) ; Maria Celia Valladares Vasconcellos (XXX.957.567-XX) ; Maria Lúcia Netto dos Santos (XXX.003.437-XX) .
	1.2. Órgão/Entidade: Prefeitura Municipal de Belford Roxo - RJ.
	1.3. Relator: Ministro Jhonatan de Jesus.
	1.4. Representante do Ministério Público: Procurador Sergio Ricardo Costa Caribé.
	1.5. Unidade Técnica: Unidade de Auditoria Especializada em Tomada de Contas Especial (AudTCE) .
	1.6. Representação legal: William Julio Netto dos Santos, representando Maria Lúcia Netto dos Santos. 
	1.7. Determinações/Recomendações/Orientações: não há.

Primeira Câmara

Fabio Volnei Denardin (XXX.762.240-XX); Maria Celia Valladares Vasconcellos (XXX.957.567-XX); Maria Lúcia Netto dos Santos (XXX.003.437-XX).

JHONATAN DE JESUS

Procurador Sergio Ricardo Costa Caribé.

TOMADA DE CONTAS ESPECIAL (TCE)

Unidade de Auditoria Especializada em Tomada de Contas Especial (AudTCE).